Config:
  hfst:
    Gen: ../../../src/generator-gt-norm.hfst
    Morph: ../../../src/analyser-gt-norm.hfst
  xerox:
    Gen: ../../../src/generator-gt-norm.xfst
    Morph: ../../../src/analyser-gt-norm.xfst
    App: lookup


# Comments after each noun:
# ok = checked against
# ? = not checked

# Numerals.

Tests:
  Noun - guokta: #GUOKTA
    guokta+Num+Sg+Nom: [guokta, guokte]
    guokta+Num+Sg+Gen: guovte
    guokta+Num+Sg+Acc: [guokta, guovtev]
    guokta+Num+Sg+Ill: guoktaj
    guokta+Num+Sg+Ill+Attr: guovte
    guokta+Num+Sg+Ine: guovten
    guokta+Num+Sg+Ela: guovtes
    guokta+Num+Sg+Com: guovtijn
    guokta+Num+Ess: [guoktan, guokten]
    guokta+Num+Pl+Nom: guovte
    guokta+Num+Pl+Acc: guovtijt
    guokta+Num+Pl+Ill: guovtijda
    guokta+Num+Pl+Ine: guovtijn
    guokta+Num+Pl+Ela: guovtijs
    guokta+Num+Pl+Com: guovtij
 
  Noun - gålmmå: #GÅLMMÅ
    gålmmå+Num+Sg+Nom: gålmmå
    gålmmå+Num+Sg+Gen: gålmå
    gålmmå+Num+Sg+Acc: [gålmmå, gålmåv]
    gålmmå+Num+Sg+Ill: gålmmåj
    gålmmå+Num+Sg+Ill+Attr: gålmå
    gålmmå+Num+Sg+Ine: gålmån
    gålmmå+Num+Sg+Ela: gålmås
    gålmmå+Num+Sg+Com: gålmåjn
    gålmmå+Num+Ess: gålmmån
    gålmmå+Num+Pl+Nom: gålmå
    gålmmå+Num+Pl+Acc: gålmåjt
    gålmmå+Num+Pl+Ill: gålmåjda
    gålmmå+Num+Pl+Ine: gålmåjn
    gålmmå+Num+Pl+Ela: gålmåjs
    gålmmå+Num+Pl+Com: gålmåj
    
#  Noun - nubbe: #2TO9F 
#    nubbe+A+Ord+Sg+Nom:nubbe 
#    nubbe+A+Ord+Sg+Ill:nubbáj 
#    nubbe+A+Ord+Sg+Ela:nuppes	        
#    nubbe+A+Ord+Ess:nubben                
#    nuppát+A+Ord+Sg+Gen:nuppáda  
#      
#  Noun - lågenan#guokta: #LÅGENAN
#    lågenan#guokta:lågenan#guokta
#    lågenan#guokta+Num+Sg+Ill:lågenan#guoktaj
#    lågenan#guokta+Num+Sg+Nom+Dial/SH:lågenan#guok
#    lågenan#guokta+Num+Sg+Acc+Dial/SH:lågenan#guok

    